# 国有企业股权划拨

提问人：15821941584 时间：2019-04-02 20:09:05
陈版主，请教一个问题，现在国有企业 A 公司上级单位将另外几家公司股权划拨给 A公司，按照 2017 年 12 月 31 日已审计的权益金额划拨，划拨时点以工商变更时点为准，那么有的企业 2019 年才完成的工商变更，被划过来的权益中包含了 1819 年几个月的权益，多出来的这部分权益A 公司要怎么做账务处理呢？谢谢。

回答人：chenyiwei
如果被划转企业构成 “业务”的，则按同一控制下合并处理。A 公司应将被划入企业于划入日的账面净资产作为对其长期股权投资成本，不考虑划转基准日的账面净资产情况。